Inventaris van het archief van het geslacht Van Dedem en aanverwante geslachten, 1369-1877
Nationaal Archief, Den Haag
- EERSTE AFDELING.
  - TAK VAN DEDEM VAN DE GELDER., 2.
    - Frederik Gijsbert van Dedem van de Gelder., XX.
      - Stukken betreffende zijn openbare werkzaamheden., A.
        - Als ambassadeur bij de Ottomanische Porte., b.
          - Uitgaande stukken., d.d.
            - Minuten van brieven aan de agent, later secretaris van Staat voor de Buitenlandse Zaken M. van der Goes. Met bijlagen., 3 januari 1799 - 24 december 1802; 77; 1 pak
            - Minuten van brieven aan de gezant der Bataafse Republiek bij de Zwitserse Kantons J. de Witt., 10 juni 1796-15 september 1797; 78; 7 stukken
            - Minuten van brieven aan de minister-plenipotentiaris der Bataafse Republiek te Parijs J.A. de Vos van Steenwijk tot Nijerwal., 10 juli 1797 - 4 januari 1798; 79; 4 stukken
            - Minuten van brieven aan de extra-ordinaris envoyé der Bataafse Republiek te St.Petersburg W.B. Buys., 1 juni 1801-28 mei 1802; 80; 1 omslag
            - Minuten van brieven aan de consul J. van Maseyck te Aleppo., 28 januari 1802-11 augustus 1803; 81; 1 omslag
            - Minuten van brieven aan koning Lodewijk Napoleon., 2 mei 1807-25 november 1808; 82; 1 deel
            - Minuten van brieven aan de minister van Buitenlandse Zaken. Met bijlagen., 9 april 1807-19 december 1808; 83-84; 4 deeltjes
              - Deel 1., 83
              - Deel 2., 84
            - Minuten van brieven en nota's, gericht aan de Ottomanische Porte en aan de vreemde gezanten te Constantinopel., 16 juli 1807-8 december 1808; 85; 1 deeltje
            - Minuten van brieven aan de ambassadeur G. Brantsen te Parijs., 24 augustus 1807-22 september 1807; 86; 1 deeltje
            - Minuten van brieven aan de Pruissische gezant te Parijs, generaal F.W.E.von Knobelsdorff., 22 september 1807-augustus 1808; 87; 1 omslag
            - Minuten van brieven aan diverse personen., 12 april 1791-19 dec. 1808; 88-91; 4 pakken en 1 deel
              De minuten over de jaren 1794-1800, 1802 en 1804-1806 ontbreken geheel, die over 1793, 1803 en 1807 gedeeltelijk.
              - Deel 1., 88
              - Deel 2., 89
              - Deel 3., 90
              - Deel 4., 91
              - Minuten van brieven aan diverse personen. 1795-1802, 91A; 1 deel
            - "Note des Lettres expéditées par différents courriers en Hollande et ailleurs avec un résumé du contenu des Dépêches de S.E. l'Ambassadeur Van Dedem van de Gelder au Ministre des affaires étrangères à la Haye et à Utrecht.", 1807-1808; 92; 1 deel
          - Ingekomen en uitgaande stukken., e.e.
            - "Cahier contenant les mémoires que Son Excellence Monsieur le Baron Van Dedem, seigneur de Gelder et de Hachmeule, Ambassadeur de Leurs Hautes Puissances les Etats Généraux de la République des Provinces Unies des Pays-Bas a présentés à la Sublime Porte, depuis le dixième septembre 1785 jusqu'au 5e Mai 1788; et les Firmans que la Sublime Porte a accordés au susdit Monsieur l'Ambassadeur., 1785-1788; 93; 1 deeltje
              Met inhoudsopgave.
            - Brieven van de Commissie tot de Buitenlandse Zaken uit de Nationale Vergadering en minuten van brieven aan deze.., 22 juni 1796-11 augustus 1796; 94; 1 omslag
            - Brieven van de beide prinsen Ipsilanti en minuten van brieven aan deze., 24 april 1792-september 1803; 95; 1 omslag
            - Brieven van verschillende personen en minuten van brieven aan dezen., 26 mei 1786-10 mei 1810; 96; 1 omslag
          - Varia., f.f.
            - Retroacta betreffende de ambassade bij te Ottomanische Porte., 1667-1769; 97; 1 omslag
            - "Onderscheyden tractaten, manifesten en andere diergelijke stukken, daartoe betrekking hebbende"., 1680-1802; 98; 1 pak
            - "Rekeningen en Specificatiën over de reyze naar Constantinopel, gedaan door S. Excell. den Heere Baron Van Dedem tot de Gelder, Ambassadeur van de Staat der Verenigde (Nederlanden) aan 't Ottomanische Hoff. 1785"., 1784-1785; 99; 1 omslag
            - "Pièces et écrits concernant la mission de Hollande à Constantinople"., 1785-1793; 100; 1 pak
            - Minuten en afschriften van brieven, door J.P. Panchaud en R. Braggiotti, chargés d'Affaires, gericht aan Hare Hoog Mogenden, de directie van de Levantse Handel en andere autoriteiten., 1793-1796; 101-102; 2 pakken
              De minuten lopen tot 10 december 1794.
              - Deel 1., 101
              - Deel 2., 102
            - "Enige staatsresoluties en adviezen van Heren Directeuren van de Levantse Handel ter betoging en volstrekte aanduydiging, dat de consul te Smirna aan de Ambassadeur te Constantinopel ondergeschikt en daaraan tenvolle, in alle opzigte, gehoorzaamheid verschuldigt sij"., 1796-1798; 103; 1 omslag
            - Stukken betreffende de toekenning van een tractement uit 's lands schatkist aan Gaspard Testa, secretaris van de ambassadeur F.G. van Dedem van de Gelder., 1804; 104; 1 omslag
            - "Tafreel zo van de Origine en inrichting der Directie van den Levantschen Handel en Navigatie in de in de Hiddelandsche Zee, als van het huyshoudelijke weezen derzelve en dat der Nationale Etablissementen in de Levant", opgesteld door directeuren der presidiale Kamer Amsterdam., 1806; 105; 1 stuk
            - Stukken betreffende de interventie van de ambassadeur Van Dedem van de Gelder in een ernstig geschil tussen de Franse gezant-generaal, H. Sébastiani en de Porte., 1807; 106; 4 stukken
            - Minuten van dépêches en brieven van de chargé d'affaires Gaspard Testa aan diverse autoriteiten. Met bijlagen., 11 jan.1809-25 october 1810; 107; 1 omlag
            - Turkse documenten., 108; 1 pak
              Niet raadpleegbaar
            - Vertalingen van firmans en verschillende brieven en stukken betreffende de ambassade., 1788-1808; 109; 1 omslag
        - Als Frans senator., c.
          - Brief van de prefect van het departement der Zuiderzee A.P.F.G. de Visscher, graaf de Celles., 1811; 110; 1 stuk
      - Persoonlijke stukken., B.
        - Huwelijks aankondiging van, benevens huwelijks gedicht voor, F.G. baron van Dedem, heer tot Pekkedam, en A.F.J. baronesse Sloet tot Lindenhorst., 1771; 111; 2 stukken
        - Paspoorten voor de ambassadeur Van Dedem van de Gelder en zijn gezin., 1785-1809; 112; 1 omslag
        - Diploma's en andere stukken, door F.G. van Dedem van de Gelder ontvangen als commandeur in de orde van de Unie en officier in het Legioen van Eer., 1809-1817; 113; 4 stukken
        - Open brieven van keizer Napoleon I, waarbij de sénateur F.G. van Dedem van de Gelder wordt verheven tot comte de l'Empire., 1811; 114; 1 charter in loden etui
        - Briven van prins Willem V en van zijn gemalin., 1790 april 12-11 maart 1791; 115; 3 stukken
        - Brieven van diverse personen in alphabetische volgorde gerangschikt., 30 augustus 1781-7 juli 1820; 116; 16 stukken
        - Minuten van brieven aan F.A. van Leyden van Westbarendrecht. Met bijlagen., 10 maart 1797-10 januari 1798; 117; 4 stukken
        - Brieven en stukken betreffende de Duitse Orde., 1804-1814; 118; 1 omslag
        - "Aantekeningen en ophelderingen omtrent onderscheiden mij zo voor mijn particuliere als andersins interesseerende zaaken"., 1788-1801; 119; 1 omslag
        - "Eenige brieven van de Heren Directeuren van de Levantse Handel te Amsterdam, houdende artikelen, die de Ambassadeur baron Van Dedem personeel betreffende en voor hem zeer flatteus zijn"., 1788; 120; 1 omslag
        - "Brieven en Resolutiën, welke voor het grootste gedeelte de Ambassadeur der Bataafsche Republiek van het Ottomanische Hof te Constantinopel F.G. van Dedem van de Gelder personeel en alzo hem alleen raakend zijn"., 1789-1802; 121; 1 omslag
        - Aantekenboekjes van ontvangsten en uitgaven., 1770-1789; 122; 1 omsla
        - Volmachten van F.G. baron van Dedem van de Gelder en Hachneule en A.F.J. baronesse van Dedem geb. Sloet tot Lindenhorst voor de douairière Sloet geb. baronesse Sloet tot bereddering der nalatenschap van R. baron Sloet, heer van de Haere, in leven kwartierschout van peeland. (Hinuut en afschrift)., 1790; 123; 2 stukken
        - Stukken betreffende afrekening van diverse ontvangsten en uitgaven tussen J.P. douairière de Lille geb. baronesse van Dedem en F.G. van Dedem van de Gelder., 1808-1817; 124; 1 omslag
        - Briefwisseling van F.G. graaf van Dedem van de Gelder met de minister van Buitenlandse Zaken A.W.C. baron van Nagell tot Ampsen over inkomende rechten op de te Constantinopel achtergebleven goederen van eerstgenoemde., 1818; 125; 1 omslag
        - Diverse gedichten, gedeeltelijk eigenhandig geschreven., 126; 1 omsla
        - "Reys Route van Constantinopelen na Deventer"., z.d.; 127; 1 deeltje
    - Anthony Boldewijn GijSbert van Dedem van de Gelder., XXI.
      Anthony Boldewijn Gijsbert van Dedem van de Gelder, zoon van Frederik Gijsbert (zie XX) en Adriana Frederica Johanna Sloet tot Lindenhorst, geb. huize de Gelder 23 augustus 1774, lid der Provisionele Representanten van het Volk van Overijssel, extra-ordinaris gecommitteerde ter vergadering van Hare Hoog Hogenden 1795, minister-plenipotentiaris aan het zweedse Hof 1795-1797, buitengewoon gezant te Parijs 1798, stafofficier onder Daendels, commissaris belast met de uitwisseling van krijgsgevangenen in Engeland 1799, gezant aan het Hof van Wurtemberg 1800, aan dat van Etrurië 1801, te Berlijn 1803-1806, generaal-majoor en eerste kamerheer van koning Lodewijk Napoleon 1806, gezant bij de koning van Westphalen 1808, te Napels 1808-1810, brigade-generaal in Franse dienst 1812-1814, na het herstel der Bourbons in 1815 wederom in Franse dienst. Ongeh. overl. Piere Pelago nabij Modena 14 autgustus 1825.
      - Stukken betreffende Zijn openbare werkzaamheden., A.
        - Als gezant te Stockholm en te Parijs., a.
          - Brieven van de secretaris der Commissie tot de Buitenlandse Zaken F.A. van Leyden van Westbarendrecht., 26 april 1796-14 augustus 1798; 128; 1 omslag
        - Als commissaris, belast met de uitwisseling der krijgsevangenen in Engeland., b.
          - Algemeen., a.a.
            - Concept-journaal der verrichtingen van A.B.G. van Dedem van de Gelder als commissaris van wege de Bataafse Republiek in Engeland ter uitwisseling van de krijgsgevangenen., 1799-1800; 129; 1 omslag
          - Ingekomen stukken., b.b.
            - Brieven van het Transport Office., 1799 december 9-1800 maart 21.; 130; 1 omslag
            - Brieven van de agent voor de Marine J. Spoors., 1800; 131; 1 omslag
              Het merendeel der brieven is ongedateerd.
            - Brieven van de agenten der Bataafse Marine te Londen Van Dijck en Gevers., 6 december 1799-24 maart 1800; 132; 1 omslag
            - Brieven van J.B. Lonbar, commandant van het eskader in Noorwegen., 3 december 1799-27 maart 1800; 133; 1 omslag
          - Uitgaande stukken., c.c.
            - Minuten van brieven aan de Britse Admiraliteit en derzelver secretaris E. van Nepean., 12 februari 1800-8 maart 1800; 134; 1 omslag
            - Minuten van brieven en nota's aan het Transport Office., 7 december 1799-17 maart 1800; 135; 1 omslag
            - Minuten van brieven aan de agent voor de Marine J. Spoors., 12 december 1799-4 maart 1800; 136; 1 omslag
            - Minuten van brieven aan de agenten der Bataafse Marine te Londen, Van Dijck en Gevers., 25 december 1799-28 februari 1800; 137; 1 omslag
            - Minuten van brieven aan de kapiteins der Bataafse Marine Van Maaren en J.B. Lonbar., 5 december 1799-10 maart 1800; 138; 1 omslag
            - Minuten van brieven aan diverse personen., 27 december 1799-21 maart 1800; 139; 1 omslag
          - Ingekomen en uitgaande stukken., d.d.
            - Brieven van gevangenen en andere personen benevens minuten van brieven aan deze., 26 november 1799-11 april 1800; 140; 1 omslag
          - Varia., e.e.
            - Lijsten van Bataafse krijgsgevangenen en andere stukken betreffende de missie van Van Dedem van de Gelder naar Engeland., 1798-1800; 141; 1 omslag
            - "Journaal gehouden in Engeland in de Prison te Jarmout en Norman Cross", door Hendrik Stolte., 1798-1799; 142; 1 deel
        - Als gezant te Berlijn., c.
          - Memorie van het Pruissische Kabinetsministerie en antwoord van de gezant der Bataafse Republiek Van Dedem van de Gelder rakende de totale afsluiting van de mond van de Oude Rijn. (Begin 19e eeuw)., 143; 1 stuk
        - Als gezant aan het Wurtembergse Hof en dat van Napels, d.
          - Minuten van brieven en dépêches aan de minister van Buitenlandse Zaken W.F. Röell., 4 februari 1808-26 juni 1810; 144; 1 omslag
        - Als generaal in franse dienst., e.
          - Brieven en stukken, ingekomen bij, en minuten van brieven uitgaande van, de brigade-generaal, later luitenant-generaal A.B.G. van Dedem van de Gelder., 6 januari 1811-6 januari 1819; 145-147; 3 omslagen
            - Deel 1., 145
            - Deel 2., 146
            - Deel 3., 147
          - "Extrait de ce que contiennent les ordres de la 2e division que M. le Général de Brigade Van Dedem a reçu depuis qu'il est à l'armée d'allemagne"., (1811) augustus 27-(1811) december 31.; 148; 1 stuk
      - Persoonlijke stukken., B.
        - Paspoorten voor A.B.G.van Dedem van de Gelder, gezant bij het Wurtembergse hof en zijn gevolg., 1803; 149; 2 stukken
        - Acte van naturalisatie tot Frans staatsburger voor A.B.G.baron van Dedem van de Gelder., 1815; 150; 1 charter
        - Brevet voor A.B.G.van Dedem van de Gelder tot "chevalier de l'institution du mérite militaire"., 1817; 151; 1 charter
        - Benoeming van A.B.G. vicomte van Dedem van de Gelder tot officier in het legioen van Eer., 1817; 152; 1 charter
        - Brieven van zijn ouders, zijn grootmoeder, zijn zusters en hare kinderen., 12 maart 1800-11 november 1819; 153-154; 2 pakken
          Ontbreken over 1811-1815.
          - Deel 1., 153
          - Deel 2., 154
        - Brieven van nicht Isabelle., 31 januari (1799)-13 juni 1807; 155; 1 omslag
        - Brieven van D.W. van Lynden., 17 februari (1796)-26 december (1796).; 156; 1 omslag
        - Brieven van A. graaf de Tilly., 25 mei 1805-1 maart 1807; 157; 1 omsl
        - Brieven van diverse personen in alphabetische volgorde gerangschikt., 29 februari 1791-18 april 1820; 158-159; 2 omslagen
          - Deel 1., 158
          - Deel 2., 159
        - Minuten van brieven aan koning Willem I., 23 maart 1815- september 1815; 160; 4 stukken
        - Minuten van brieven aan diverse personen., 6 januari 1800-3 juli 1804; 161; 1 omslag
        - Diverse stukken, rekeningen etc., 1795-1822; 162; 1 omslag
        - Gedichten, politieke liedjes etc., z.d.; 163; 1 omslag
  - TAK ( VAN DEN BERG EN ) DRIESBERG., 3.
    - Willem Jan van Dedem en Gerberich van Delen., XXII.
      Willem Jan van Dedem, zoon van Gijsbert (zie IX) en Anna Catharina Coppier van Cuylenburgh, geb. Zwolle 30 juni 1656, majoor der infanterie 1689, luitenantkolonel 1696, kolonel 1704, heer van den Berg, Maurik en Oldenaller, verschreven in de ridderschap van Veluwe, stadhouder der lenen, overl. Arnhem 3 december 1738, tr. 27 maart 1696 Gerberich van Delen, vrouwe van Maurik en Oldenaller, geb. 1658, dochter van Herman, heer van Bockhorst en Spankeren en Geertruid van Wijnbergen, overl. Arnhem 6 december 1733.
      - Testamentaire beschikking van Willem Jan van Dedem, heer van Maurik, den Berg en Oldenaller., 1738; 164; 1 stuk
      - Octrooi van de Staten des Kwartiers van Nijmegen voor Gerberich baronesse van Dedem, geb. van Delen om bij testament te beschikken over al haar leengoederen, gelegen in den lande van Culemborg., 1725; 165; 1 charter
    - Nalatenschap van Willem Jan van Dedem en Gerberich van Delen., XXIII.
      - Erfmaaggescheid tussen Gijsbert Willem van Dedem tot den Bergh, Jasper Hendrik van Lynden tot Ressen als vader en voogd van zijn minderjarige zoon Herman Willem Jan van Lynden en Theodora Willemina van Lynden der nalatenschap hunner respectievelijke ouders en grootouders Willem Jan van Dedem en Gerberich van Delen., 1748; 166; 1 deel
    - Gijsbert Willem van Dedem., XXIV.
      Gijsbert Willem van Dedem, zoon van Willem Jan (zie XXIII) en Gerberich van Delen, ged. Zwolle 7 maart 1697, verschreven in de ridderschap van Overijssel 1721, koopt 22 october 1753 den Driesberg bij Kessel aan de Niers, overl. huize Driesberg 18 juni 1762, tr. 27 aug.1727 Theodora Judith Margriet van Isselmuden, dochter van Jan, heer van Rollecate en Theodora Margriet van Essen, overl. huize Driesberg november 1776.
      - Extract-resolutie van het jachtgericht des kwartiers van Veluwe, houdende aanstelling van Jan Kramer tot jager van Gijsbert Willem van Dedem tot den Berg., 1750; 167; 1 stuk
        Wegens begane manslag op deze jager nam Gijsbert Willem van Dedem met zijn zoon Willem Jan in 1752 de wijk naar het buitenland.
    - Nalatenschap van Gijsbert Willem van Dedem., XXV.
      - Stukken betreffende de nalatenschap van Gijsbert Willem van Dedem, heer van den Berg, Driesberg, Hoevelaken, Maurik, Kessel en Mook., 1762-1763; 168; 5 stukken
    - Willem Jan van Dedem., XXVI.
      Willem Jan van Dedem, zoon van Gijsbert Willem (zie XXIV) en Theodora Judith Margriet van Isselmuden, geb. huize den Berg, Dalfsen 7 juli 1728, verschreven in de ridderschap van Veluwe, overl. Driesberg 1 febr. 1806, tr. 11 november 1768 Asselina Dirks Mulder.
      - Stukken betreffende de admissie van Willem Jan van Dedem als ambtsjonker in het ambt van Barneveld., 1749; 169; 1 lias
    - Nalatenschap van Willem Jan van Dedem., XXVII.
      - Stukken betreffende de nalatenschap van Willem Jan baron van Dedem, heer van Kessel, Mook en Driesberg., 1806-1808; 170; 1 omslag
      - Maaggescheid tussen Frederik baron van Dedem, Coenraad Willem van Dedem, de advocaat Moras als gevolmachtigde van Gijsbert Willem baron van Dedem, Theodora Margaretha baronesse van Dedem, geassisteerd door haar echtgenoot Frederik Willem baron van Neukirchen genaamd Nyvenheim, en Coenraad Jan baron van Dedem, der nalatenschap van Willem Jan baron van Dedem, heer van Driesberg, Mook en Kessel., 1809; 171; 1 stuk
        Maaggescheidsvrienden: J.A.van Manen en D.A. van Munster.
    - Frederik Hendrik van Dedem., XXVIII.
      Frederik Hendrik van Dedem, zoon van Willem Jan (zie XXVI) en Asselina Dirks Mulder, majoor in Pruissische dienst, tr. omstreeks 1785 Frederica Magdalene Lambertine von Spengler.
      - Testament van Frederik Hendrik baron van Dedem., 1821; 172; 1 stuk
    - Theodora Margaretha van Neukirchen genaamd Nyvenheim, geboren van Dedem., XXIX.
      Theodora Margaretha van Dedem, zuster van voorgaande, geb.1761, overl. Hees 24 juli 1832, tr. Arnhem 14 aug.1800 Frederik Willem baron van Neukirchen genaamd Nyvenheim, geb. Nijmegen 24 febr.1767, ambtsjonker van Maas en Waal, lid ridderschap van Nijmegen, hoofdschout van Nijmegen, lid provinciale staten van Gelderland, overl. Hees 2 september 1825, zoon van Walter Godfried en Johanna Wilhelmina van Heukelom.
      - Vonnis van het Pruissische landgerecht te Kleef ten behoeve van Theodora Margaretha van Dedem, douairière van F.W. baron van Neukirchen genaamd Nyvenheim contra F.Sluytermann als voogd over de minderjarige kinderen van Frederik Hendrik van Dedem en Frederica Magdalena von Spengler en Gijsbert Willem van Dedem inzake de scheiding en deling van zekere, door Coenraad Willem van Dedem nagelaten onroerende goederen., 1828; 173; 1 stuk
    - Nalatenschap van Gijsbert Willem van Dedem., XXX.
      Gijsbert Willem van Dedem, broeder van voorgaande.
      - Inventaris der nalatenschap van Gijsbert Willem baron van Dedem., 1831; 174; 1 stuk
    - Willem Carel van Dedem., XXXI.
      Willem Carel van Dedem, broeder van voorgaande, ged. huize Driesberg 26 febr.1755, overl.15 jan.1798, tr. Renkum 17 sept.1782 (door echtscheiding ontbonden) Johanna van Renesse van Wilp, ged. Nijmegen 15 febr. 1755, overl. aldaar 13 sept.1837, dochter van Coenraad Jan en Sibille Antoinette van der Linden.
      - "Requesten en stukken van Jonkheer Willem Carel van Dedem relatief tot deszelfs admissie als amptsjonker 's Ampts Eede, etc.", 1775; 175; (Gedrukt); 1 deeltje
    - Willem Karel Jan baron van Dedem. Willem Karel Jan baron van Dedem, kleinzoon van Willem Carel (zie XXXI), zoon van Coenraad Johan en Margaretha Catharina Hollebeek, geb. Sloterdijk 5 juni 1808, luitenant-generaal der Cavalerie, adjudant in buitengewone dienst, overl. Nijmegen 7 maart 1887, tr. 1o Heerde 1 oct.1838 Anna Philippina Catharina baronesse Sloet van Hagensdorp, geb. Deventer 12 jan. 1816, overl. Hyères 21 april 1864, dochter van Boldewijn Reint Wolter en Catharina Elisabeth Louise baronesse van Dedem van Vosbergen., XXXII.
      - Diploma van lidmaatschap der vrijmetselaarsloge "Le Préjugé Vaincu" te Deventer., 1832; 176; 1 charter
      - Huwelijksvoorwaarden tussen Willem Karel Jan baron van Dedem en Anna Philippina Catharina baronesse Sloet., 1838; 177; 1 stuk
      - Stukken betreffende de nalatenschap van A.P.C. baronesse van Dedem, geb. Sloet van Hagensdorp., 1864; 178; 1 omslag
      - Aantekeningen betreffende het gebeurde met de majoor Tindal., (1865).; 179; 1 stuk
    - Mr Willem Karel baron van Dedem., XXXIII.
      Mr Willem Karel baron van Dedem, zoon van Willem Karel Jan (zie XXXII) en Anna Philippina Catharina baronesse Sloet van Hagensdorp, geb. huize Vosbergen 6 juli 1839, advocaat te Semarang, burgemeester van Hoorn 1875-1891, lid 2e kamer 1880-1891, minister van Koloniën 1891-1894, ongehuwd overl. Calcutta 2 april 1895.
      - Doctorsbul, diploma van de Koninklijke academie te Delft, benoeming tot burgemeester van Hoorn, etc., 1856-1877; 180; 1 omslag
  - TAK VOSBERGEN., 4.
    - Alexander van Dedem., XXXIV.
      Alexander van Dedem, zoon van Gijsbert (zie IX) en Anna Catharina Coppier van Cuylenburgh, geb. 1658, verschreven in de ridderschap van Veluwe 1681, schepen van Harderwijk 1681-1687, burgemeester 1687-1704, curator der Harderwijkse Hogeschool, gecommitteerde in de Raad van State 1705, gedeputeerde ter Staten-Generaal, richter van Oldebroek 1708, richter van Veluwezoom 1730, heer van Vosbergen, overl. Oldebroek 11 sept.1741, tr. 1o Harderwijk 27 juni 1697 Eusebia Wendelina van Zuylen van Nievelt, dochter van Philip en Bitter Heek, 2o Elspeet 14 augustus 1709 Wendelina van Dedem, dochter van Johan (zie VII) en Judith van Wijnbergen, overl. Oldebroek 2 april 1726.
      - Stukken betreffende zijn openbare werkzaamheden., A.
        - Gedrukte convocatiën tot bijwoning van landdagen der Staten van Gelderland en vergaderingen van het Kwartier van Veluwe., 1682-1695; 181; 8 stukken
        - Commissiën voor Alexander van Dedem tot lid van de Raad van State, tot rechter van Oldebroek, alsmede tot richter der stad Arnhem en van Veluwezoom., 1705-1730; 182-184; 3 charters
          - Deel 1., 182
          - Deel 2., 183
          - Deel 3., 184
        - Fragment-journaal, gehouden door...?, van een reis door Zeeland en Vlaanderen in gezelschap van enige leden van de Raad van State., 1711; 185; 1 omslag
      - Persoonlijke stukken., B.
        - Huwelijkse voorwaarden tussen Alexander van Dedem tot den Oldenborch en Eusebia Wendelina van Zuylen van Nievelt., 1697; 186; 2 charters
          Dedingsluiden: Anna Catharina Coppier van Cuylenburgh, douairière van Dedem, Coenraad Willem van Dedem tot de Gelder, Willem Jan van Dedem, Gerrit Simon van Dedem, Coenraad van Wijnbergen tot de Glinthorst, Philips van Zuylen van Nievelt tot den Schonenburg, Frederik van Zuylen van Nievelt, Gerrit van Zuylen van Nievelt, Alart van Zuylen van Nievelt en Hendrik van Middachten tot Schoonderbeek.
          - Deel 1, 186A
          - Deel 2, 186B
        - Mutueel testament van Alexander van Dedem tot den Oldenborch en Eusebia Wendelina van Zuylen van Nievelt, echtelieden., 1697; 187; 1 charter op papier